臺灣板橋地方法院交通事件裁定　　　 100年度交聲字第3946號
原處分機關　交通部公路總局臺北區監理所板橋監理站
異　議　人　歐陽大剛
即受處分人
上列異議人即受處分人因違反道路交通管理處罰條例案件，對於
交通部公路總局臺北區監理所板橋監理站於民國100 年10月25日
所為板監裁字裁41-A00000000號裁決處分（原舉發案號：臺北市
政府警察局北市警交大字第A00000000 號）聲明異議，本院裁定
如下：
    主  文
異議駁回。
    理  由
一、原處分意旨係以：異議人即受處分人歐陽大剛於民國（下同
    ）100 年9 月18日19時9 分，駕駛車牌號碼K6D-671 號重型
    機車行經新北市○○○路○ 段58號前，「汽車駕駛人行車速
    度，超過規定之最高時速未滿20公里」，乃依道路交通管理
    處罰條例第40條、第63條第1 項及違反道路交通管理事件統
    一裁罰基準第41條、第43條、第44條、第67條等規定，裁處
    罰鍰新臺幣（下同）1,200 元，並記違規點數1 點。
二、聲明異議意旨略以：異議人於100 年9 月18日駕駛車牌號碼
    K6D-671 號重型機車行經新北市○○○路○ 段58號前，該路
    段限速50公里，被所設置固定桿雷達測速儀測得時速61公里
    ，查經濟部標準檢驗局100 年1 月1 日實施之「雷達測速儀
    檢定檢查技術規範」，在速度偵測及檢查公差準確度部分：
    當速度小於150 km/h時，不大於時速1 km/h，此為法定允許
    誤差，故行車速度60km/h時，經過儀器誤差，可能測得59km
    /h或61km/h。異議人據以推斷當時實際行速為60km/h，符合
    違反道路交通管理事件統一裁罰基準及處理細則第12條第1
    項第11款所規定之「駕駛汽車行車速度超過規定之最高時速
    未逾十公里」，異議人據此向舉發單位（臺北市政府警察局
    交通警察大隊）申訴遭駁回，駁回理由僅說明上開地點雷射
    測速儀為經濟部標準檢驗局檢驗合格，未明確回覆在法定誤
    差下，異議人實際駕車時速百分之百為61公里，而在報載之
    法院審理案例，皆佐證即使儀器定期檢驗合格，但法定儀器
    誤差確實可能造成本件實際行車時速60公里但測速61公里之
    情況，而實際行車時速60公里屬於法定免予舉發範圍云云。
三、按汽車駕駛人，行車速度，超過規定之最高時速，或低於規
    定之最低時速，除有第四十三條第一項第二款情形外，處新
    臺幣一千二百元以上二千四百元以下罰鍰；汽車駕駛人有下
    列各款所列條款之一者，除依原條款處罰鍰外，並予記點：
    一、有第三十三條第一項、第二項、第三十八條第一項、第
    四十條、第四十五條、第四十七條第一款至第三款、第四十
    八條、第四十九條或第六十條第一項、第二項第一款、第二
    款情形之一者，各記違規點數一點，道路交通管理處罰條例
    第40條、第63條第1 項第1 款分別定有明文；又行為人有下
    列情形之一，而未嚴重危害交通安全、秩序或發生交通事故
    ，且情節輕微，以不舉發為適當者，交通勤務警察或依法令
    執行交通稽查任務人員得對其施以勸導，免予舉發：十一、
    駕駛汽車行車速度超過規定之最高時速未逾十公里，違反道
    路交通管理事件統一裁罰基準及處理細則第12條第1 項第11
    亦有明定。
四、異議人歐陽大剛於前揭時、地駕駛重型機車，經測速照相而
    為警逕行舉發一節，為異議人所不否認，且有臺北市政府警
    察局北市警交大字第A00000000 號舉發違反道路交通管理事
    件通知單及採證照片影本各1 紙在卷足憑，是此一事實已堪
    認定，而依經濟部標準檢驗局98年9 月18日公布、99年1 月
    1 日實施之雷射測速儀檢定檢查技術規範第7.1 （3 ）規定
    ：雷射測速儀之各項檢定公差，速度偵測準確度：不得高於
    實際速度2km/h 或低於實際速度3km/h ；同規範第7.2 項規
    定：雷射測速儀之檢查公差與檢定公差相同，即雷射測速儀
    器所測得之數據，在+2km/h至-3km/h間存有誤差值（本件所
    使用之雷射測速儀係於99年11月11日即由經濟部標準檢驗局
    檢驗合格，故雖此規範嗣經修正，且於100 年1 月1 日實施
    ，但依該修正之規範第9.1 之規定，仍得適用修正施行前之
    規定），是受處分人經雷達測速儀測得其行車速度為61km/h
    ，依前述檢查公差之誤查值，則實際行車時速最高可能僅59
    km/h，則異議人所述其時速未逾限速50km/h達10km/h一節，
    固非無據，然縱使如此，異議人仍有「汽車駕駛人行車速度
    ，超過規定之最高時速未滿20公里」之違規事實，而核屬違
    反道路交通管理處罰條例第40條之規定無疑；至於違反道路
    交通管理事件統一裁罰基準及處理細則第12條第1 項第11款
    雖有對「駕駛汽車行車速度超過規定之最高時速未逾10公里
    」交通勤務警察或依法令執行交通稽查任務人員「得」對其
    施以勸導，免予舉發之規定，惟此僅係「得為」而非「應為
    」之規定，並非於「最高時速未逾10公里」之情形一律免予
    舉發，舉發單位尚得依其情節之輕重、得否當場施以勸導等
    情況而依其職權而為衡量，是異議人執本件係於「法定免予
    舉發範圍」云云，即有誤會。
五、從而，異議人有「汽車駕駛人行車速度，超過規定之最高時
    速未滿20公里」之違規行為，洵堪認定，是原處分機關依道
    路交通管理處罰條例第40條、第63條第1 項第1 款及違反道
    路交通管理事件統一裁罰基準表等規定，裁處異議人罰鍰1,
    200 元，並記違規點數1 點，核無違法或不當，故本件異議
    為無理由，應予駁回。
據上論斷，應依道路交通案件處理辦法第18條，裁定如主文。
中    華    民    國   100    年    11    月    17    日
                  刑事第八庭  法  官  陳鴻清
以上正本證明與原本無異。
如不服本裁定，應於送達後5 日內向本院提出抗告狀。
                              書記官  黃頌棻
中    華    民    國   100    年    11    月    17    日